【裁判字號】    97,小上,9
【裁判日期】    970513
【裁判案由】    損害賠償
【裁判全文】
臺灣彰化地方法院民事裁定  97年度小上字第9號
上  訴  人  乙○○
                        巷116之10號
被上訴人    甲○○
上列當事人間請求損害賠償事件，上訴人對於民國96年11月12日
本院彰化簡易庭第一審判決（96年度彰小字第1011號）提起上訴
，本院裁定如下：
    主  文
上訴駁回。
第二審訴訟費用新台幣壹仟伍佰元由上訴人負擔。
    理      由
一、按對於小額程序之第一審裁判之上訴或抗告，非以其違背法
    令為理由，不得為之。又上訴狀應記載上訴理由，表明下列
    各款事項：(一)原判決所違背之法令及其具體內容。(二)依訴訟
    資料可認為原判決有違背法令之具體事實。民事訴訟法第43
    6條之24第2項及第436條之25分別定有明文。而依民事訴訟
    法第436條之32第2項規定準用同法第468條及第469條第1款
    至第5款規定，所謂違背法令，依同法第468條規定，判決不
    適用法規或適用不當者，為違背法令。又判決有同法第469
    條所列各款情形之一者，為當然違背法令；是當事人對小額
    程序之第一審判決提起上訴，如依民事訴訟法第468條規定
    ，以第一審判決有不適用法規或適用不當為理由時，其上訴
    狀或理由書應有具體之指摘，並揭示該法規之條項或其內容
    ，若係成文法以外之法則，應揭示該法則之旨趣，倘為司法
    院解釋或最高法院判例，則應揭示該判解之字號或其內容；
    另如以民事訴訟法第469條第1款至第5款所列情形為理由時
    ，其上訴狀或理由書，應揭示合於該條款之事實。上訴狀或
    理由書如未依此項方法表明，或其所表明者，顯與上開法條
    規定之情形不相合時，即難認已對於小額程序第一審判決之
    違背法令有具體之指摘，其上訴自難認為合法。
二、本件上訴人上訴狀所載上訴理由略以：被上訴人主張其汽車
    因本件車禍支出修理費新台幣（下同）55450元，其所提出
    之修理單據係估價單，與實際修車費用恐有不符，伊就被上
    訴人提供之估價單予以重新評估工資為15700元，零件為196
    50元等語。
三、經查，本件上訴人所提起之上訴，僅於上訴狀內表示其於法
    定期間內上訴，上訴理由略以：被上訴人主張其汽車因本件
    車禍支出修理費55450元，其所提出之修理單據係估價單，
    與實際修車費用恐有不符，伊就被上訴人提供之估價單予以
    重新評估工資為15700元，零件為19650元等語，經核係對原
    審判決證據取捨或事實認定為指摘，並未對原審判決有何違
    背法令，為具體之指摘，及揭示該依據之法規條項、內容，
    或司法院解釋、最高法院判例，應與前開上訴時應行表明之
    事項不合，顯難認已對於小額程序第一審判決之違背法令有
    具體之指摘，其上訴難認為合法，應予駁回。
四、結論：本件上訴為不合法，依民事訴訟法第436條之32第2項
    、第444條第1項前段、第95條、第78條，裁定如主文。
中    華    民    國    97    年    5    月    13    日
                  民事第一庭審判長法  官  羅培昌
                                  法  官  葛永輝
                                  法  官  施坤樹
以上正本係照原本作成。
本裁定不得抗告。
中    華    民    國    97    年    5     月    14    日
                                  書記官  陳秀香


司法院資訊處製作；財團法人民間司法改革基金會備份。
